【裁判字號】    98,簡上,91
【裁判日期】    980224
【裁判案由】    傷害
【裁判全文】
臺灣桃園地方法院刑事判決              98年度簡上字第91號
上  訴  人
即  被  告  甲○○
上列上訴人即被告因傷害案件，不服本院於中華民國97年12月11
日所為之97年度桃簡字第3487號第一審簡易判決（聲請案號：臺
灣桃園地方法院檢察署97年度偵字第16783 號），提起上訴，本
院管轄之第二審合議庭判決如下：
    主  文
上訴駁回。
甲○○緩刑貳年。
    事實及理由
一、本案經本院審理結果，認第一審簡易判決認事用法及量刑均
    無不當，應予維持，並引用第一審判決書記載之事實、證據
    及理由（如附件）。
二、上訴意旨略以：上訴人即被告甲○○對原審判決所認定之事
    實及所科處之刑度均無爭執，僅表示已與被害人和解，希望
    可以給予緩刑之機會（見98年度簡上字第91號卷第17頁）等
    語。經查：
（一）原審經審理結果，認被告犯罪事證明確，因而適用刑法第
      3277第1 項、第354 條、第41條第1 項前段、第51條第6
      款，刑法施行法第1 條之1 第1 項、第2 項前段等規定，
      並審酌被告僅因前開細故，而傷害告訴人，使告訴人受有
      上開傷勢，傷勢非重，又毀損告訴人上開物品，犯後為前
      開部分自白，尚未與告訴人和解或賠償損害與其素行情形
      及其他一切情狀，認原審各量處被告拘役35日、30日，應
      執行拘役60日，並諭知以新臺幣1000元折算1 日為易科罰
      金之折算標準。經核其認事用法，均無違誤，量刑亦屬妥
      適，上訴人上訴尚無理由，應予駁回。
（二）本院復審酌上訴人坦認犯行，並與告訴人達成民事和解，
      且已賠償完畢乙節，有和解書1 份在卷可參（見同上審卷
      第6 頁）。而被告前未曾受有期徒刑以上刑之宣告，有臺
      灣高等法院被告全國前案紀錄表在卷可稽，素行尚稱良好
      ，其因情侶間之口角而一時失慮，致罹刑章，本院認被告
      經此偵審程序，應知警惕而無再犯之虞，宣告之刑以暫不
      執行為適當，爰併予宣告緩刑2 年，以啟自新。
三、應適用之法律依據：
    刑事訴訟法第455 條之1 第1 項、第3 項、第368 條、第37
    3 條，刑法第74條第1 項第1 款。
本案經檢察官林安紜到庭執行職務。
中    華    民    國    98    年    2     月    24    日
                  刑事第一庭審判長法  官  曾淑華
                                  法  官  俞力華
                                  法  官  顧正德
以上正本證明與原本無異。
不得上訴。
                                  書記官  冒佩妤
中    華    民    國    98    年    2     月    24    日
附錄本案論罪科刑之法條：
中華民國刑法第277條
（普通傷害罪）
傷害人之身體或健康者，處 3 年以下有期徒刑、拘役或 1 千元
以下罰金。
犯前項之罪因而致人於死者，處無期徒刑或 7 年以上有期徒刑；
致重傷者，處 3 年以上 10 年以下有期徒刑。
中華民國刑法第354條
（毀損器物罪）
毀棄、損壞前二條以外之他人之物或致令不堪用，足以生損害於
公眾或他人者，處2 年以下有期徒刑、拘役或5 百元以下罰金。


司法院資訊處製作；財團法人民間司法改革基金會備份。
